臺灣桃園地方法院刑事判決　　　　　　　　　　　　九十一年度易字第一四五二號
　　公　訴　人　臺灣桃園地方法院檢察署檢察官
　　被　　　告　乙○○
右列被告因違反著作權法案件，經檢察官提起公訴（九十一年度偵字第一三六四五號
），本院判決如左：
        主  文
乙○○共同連續以明知為侵害著作權之物，意圖營利而交付，侵害他人之著作權，處
有期徒刑肆月，如易科罰金，以佰元折算壹日。緩刑參年。
扣案如附表編號一至七十三所示之擅自重製音樂光碟片壹佰玖拾捌片、現金新台幣壹
仟伍佰元，均沒收。
        事  實
一、乙○○在桃園縣中壢市○○路二八五號一樓「滿格通訊行」（營利事業登記證名
    稱為「百合企業社」）工作，從事行動電話機修復，明知姓名、住居所均不詳綽
    號「偉克」之年約二十餘歲之成年男子，在離「滿格通訊行」十餘公尺遠處之中
    壢市○○路二二六號前擺設之攤位陳列販賣之音樂光碟片均係未經附表所示之著
    作權人滾石國際音樂股份有限公司、華納國際音樂股份有限公司、上華國際企業
    股份有限公司、福荿唱片音樂股份有限公司、科藝百代股份有限公司、新力哥倫
    比亞音樂股份有限公司、博德曼股份有限公司、豐華唱片股份有限公司、環球國
    際唱片股份有限公司、艾迴股份有限公司、魔岩唱片股份有限公司、華研國際音
    樂股份有限公司、東方魅力娛樂事業股份有限公司、阿爾發音樂股份有限公司、
    動能音樂股份有限公司等公司授權或同意而擅自重製，侵害上開公司音樂著作之
    著作權之盜版音樂光碟片，猶以當日營業收入抽一成之代價，受「偉克」之邀約
    受僱於「偉克」，而與「偉克」基於意圖營利之犯意聯絡，且基於概括之犯意，
    自九十一年七月二十四日下午五時三十分許起至當晚九時三十分許，在中壢市○
    ○路二二六號前「偉克」所擺設之攤位，由顧客挑選音樂光碟片後自行將錢投入
    攤位上之錢筒，乙○○則在「滿格通訊行」看顧該攤位，並不定時拿空錢筒前去
    攤位換已裝有顧客自行投入之買音樂光碟價金之錢筒方式，將攤位上陳列之盜版
    音樂光碟片，以每片新台幣（下同）一百元之價格，連續販賣交付予不特定之顧
    客，嗣於當晚九時三十分許乙○○拿空錢筒自「滿格通訊行」步出至攤位換取裝
    有顧客購買音樂光碟片之金錢之錢筒後走回「滿格通訊行」，為在攤位現場守候
    之內政部警政署保安警察隊第二總隊第一大隊第一中隊之警員當場逮捕，扣得攤
    位陳列之附表所示之盜版音樂光碟片三百片（其中號一至七十三有經提出告訴，
    計一百九十八片，編號七十四至八十二未經提出告訴，計一百零二片），錢筒內
    販賣盜版音樂光碟片所得新台幣一千五百元。
二、案經附表編號一至編號七十三之滾石國際音樂股份有限公司等十四家公司告訴及
    內政部警政署保安警察隊第二總隊第一大隊第一中隊報請台灣桃園地方法院檢察
    署檢察官偵查起訴。
        理  由
一、訊據被告乙○○承認於右述時、地拿空錢筒到陳列附表所示之盜版音樂光碟片之
    攤位換裝有金錢之錢筒返回「滿格通訊行」時為警查獲之情不諱，惟辯稱「：是
    幫偉克收錢筒，沒有幫他看攤位：當天晚上九點多他打電話過來，我到快九點半
    去攤位收：：」等語，經查查扣之附表所示之音樂光碟片均係未經授權或同意之
    擅自重製盜版音樂光碟一節，已據附表編號一至編號七十所示之著作權人滾石國
    際音樂股份有限公司等十二家公司之告訴代理人甲○○、丁○○、附表編號七十
    一至編號七十三所示之阿爾發音樂股份有限公司、動能音樂股份有限公司之告訴
    代理人己○○、丙○○指述甚詳，並有附表編號一至七十之滾石國際音樂股份有
    限公司等十二家公司之刑事委任狀一份、營利事業登記證、公司執照各十二份（
    皆影本）、被侵害音樂著作之歌曲封面六紙、附表編號七十一至編號七十三所示
    之阿爾發音樂股份有限公司、動能音樂股份有限公司營利事業登記證、被侵害音
    樂著作之歌曲封面影本各二紙在卷可稽，與附表編號一至七十三所示之重製音樂
    光碟片一百九十八片扣案為證，被告亦坦認知悉查扣之附表所示之音樂光碟片三
    百片均係未經授權或同意而擅自重製之盜版音樂光碟片，又被告於九十一年七月
    二十四日下午五時三十分許即開始收取中壢市○○路二二六號前陳列盜版音樂光
    碟片之攤位上投錢筒裡販賣所得之情，已據被告於九十一年七月二十四日警訊時
    供述「：我是被一名年約二十四歲左右的男子所僱用，只知道老闆綽號叫偉克：
    我只負責幫忙老闆收攤位上的投錢筒，而攤位上的盜版音樂光碟片是以每一片賣
    五十元的方式販售：我是從今天下午十七時三十分開始幫忙收取攤位上錢筒裡面
    的販賣所得：」等語其詳，且據證人即到場逮捕被告之警員戊○○於九十一年十
    月九月二十七日本院調查時所述「：當天他（指被告乙○○）拿一個空的錢筒要
    到該攤位換攤位旁邊已經裝有錢的錢筒，要走回通訊行，我們就上前抓他：」，
    此亦為被告所坦認，並有查獲現場照片一紙（九十一年偵字第一三六四五號卷第
    八頁）附卷可稽，攤位放置有二個錢筒，一個是空的，一個是裝有現金，被告顯
    非僅於當晚九時許臨時受託而於近九時三十分時前去攤位收錢，況被告於警訊、
    偵查及本院調查審理時均供稱「偉克」允諾給予其當晚該攤位全部所得之十分之
    一，是被告上開辯解係避重就輕之詞，且共同正犯，僅須在共同意思範圍內，各
    自分擔犯罪行為之一部，相互利用他人之行為，以達其犯罪之目的即為已足，其
    成立亦不以行為人為扣案物之所有人為要件，是被告既已知悉攤位上陳列販賣之
    音樂光碟均係非法重製之盜版音樂光碟，由顧客自行挑選音樂光碟片並自行將錢
    丟進錢筒方式販賣攤位上之盜版光碟，被告則負責收取錢筒之內販賣所得，其自
    與「偉克」有共同之犯意並為行為之分擔無誤，本件事證明確，被告犯行堪予認
    定。
二、核被告所為，係違反著作權法第八十七條第二款明知為侵害著作權之物，意圖營
    利而交付之規定，應依同法第九十三條第三款論處。被告與「偉克」之成年男子
    就前開意圖營利而販賣交付侵害他人著作權之盜版音樂光碟片之犯行，有犯意聯
    絡，為共同正犯，被告先後多次犯行，時間緊接，犯罪構成要件相同，顯係基於
    概括犯意反覆而為，皆應依刑法第五十六條連續犯規定論以一罪，並加重其刑。
    爰審酌被告犯罪動機、目的、手段、查扣之重製音樂光碟片數量、所生危害及犯
    後態度等一切情狀，量處如主文所示之刑，並諭知易科罰金之折算標準。末查被
    告前未曾受有期徒刑以上刑之宣告，有臺灣桃園地方法院檢察署刑案資料查註紀
    錄表、臺灣高等法院被告全國前案記錄表及臺灣高等法院檢察署刑案紀錄簡覆表
    在卷可稽，被告年二十七歲，因此次一時失慮，偶罹刑典，經此偵審教訓，應知
    警惕而無再犯之虞，且被告現有正當工作，本院因認暫不執行其刑為當，爰併宣
    告緩刑三年，用啟自新。扣案之如附表編號一至七十三所示之重製音樂光碟片一
    百九十八片係與被告共犯本案之「偉克」所有，現金一千五百元則係販賣盜版音
    樂光片所得，均據被告供明在卷，分別係供犯罪所用之物及因犯罪所得之物，應
    依刑法第三十八條第一項第二款、第三款規定，皆應宣告沒收之。另編號七十四
    至八十二所示之重製音樂光碟片一百○二片未據告訴人提出告訴，非屬被告與「
    偉克」共犯本案所用之物，且非違禁物，爰不諭知宣告沒收。
據上論斷，應依刑事訴訟法第二百九十九條第一項前段，著作權法第九十三條第三款
、第八十七條第二款，刑法第二十八條、第五十六條、第四十一條第一項前段、第七
十四條第一款、第三十八條第一項第二款、第三款，罰金罰鍰提高標準條例第二條，
判決如主文。
本案經檢察官林鈺雄到庭執行職務
中      華      民      國    九十一    年      十      月     十八     日
                                臺灣桃園地方法院刑事第五庭
                                    法  官    林  婷  立
右正本證明與原本無異。
如不服本判決，應於判決送達後十日內向本院提出上訴狀( 應附繕本 )，上訴於臺灣
高等法院。
                                    書記官    陳  淑  芬
中        華        民        國   九十一   年   十二   月    三十一    日
附論罪科刑依據之法條：
著作權法第九十三條第三款：
有左列情形之一者，處二年以下有期徒刑，得併科新臺幣十萬元以下罰金：
三、以第八十七條各款方法之一侵害他人之著作權者。
著作權法第八十七條第二款：
有左列情形之一者，除本法另有規定外，視為侵害著作權或製版權：
二  明知為侵害著作權或製版權之物而散布或意圖散布而陳列或持有或意圖營利而
   交付者。
附表
編號  盜版音樂光碟名稱  被侵害歌曲名稱  著作權人    數量（片） 備註
1.    LOVE CITY         說              滾石國際音  五         有提出告訴
      劉若英                            樂股份有限
                                        公司
2.    愛恨              二月十四日      同右        三         同右
      蕭淑慎
3.    許沼洋            鬍渣            同右        四         同右
4.    品冠              水晶球          同右        四         同右
5.    李心潔            想飛            同右        三         同右
6.    游鴻明            誓言            新力歌倫比  二         同右
                                        亞音樂股份
                                        有限公司
7.    芭芭拉史翠珊      A SLEEPIBEE     同右        五         同右
8.    席琳狄翁          I'M ALIVE       同右        三         同右
9.    東京小子          AREEN           同右        三         同右
10.   綠洲合唱團        印度時光        同右        三         同右
11.   林隆旋            追              同右        二         同右
12.   李玫              刀馬旦          同右        二         同右
13.   張信哲            究竟            同右        四         同右
14.   黎明              喜              同右        二         同右
15.   莫文蔚            愛              同右        一         同右
16.   L002 威震八方     BOOM CHEER      同右        一         同右
17.   威爾史密斯        BORN TO KEIGN   同右        三         同右
18.   陳小春            丟              博德曼股份  二         同右
                        有限公司
19.   JSI 陳小春R&B     SILLY HO/TLC    同右        三         同右
20.   米西亞            深情包圍        同右        一         同右
21.   劉德華            空心            同右        二         同右
22.   孫燕姿            作戰            華納國際音  一         同右
                                        樂股份有限
                                        公司
23.   嗆辣全天候        MUISC           同右        二         同右
24.   洛史都華          SAILNG          同右        三         同右
25.   電音舞曲新勢力    天衣無縫        同右        三         同右
26.   艾爾頓．強        SACRIFICE       同右        二         同右
27.   五年級下課後      LRENE CARA      同右        三         同右
28.   鄭秀文電影金      玻璃鞋          同右        二         同右
      曲精選
29.   鄭秀文            獨一無二        同右        四         同右
30.   張清芳            天天年輕        豐華唱片股  一         同右
                                        份有限公司
31.   迪克牛仔          心痛            上華國際企  二         同右
                                        業股份有限
                                        公司
32.   許志安            一天一天        同右        二         同右
33.   川島茉樹代        球鞋            福茂唱片音  四         同右
                                        樂股份有限
                                        公司
34.   愛情白皮書        明白            同右        三         同右
35.   范瑋琪            啟程            同右        二         同右
36.   蘇永康            我和你          同右        四         同右
37.   心之顯影          OASIS           科藝百代股  三         同右
                                        份有限公司
38.   林慧萍            驛              同右        二         同右
39.   戴佩妮            愛過            同右        三         同右
40.   江美琪            夜的詩人        同右        二         同右
41.   NOW 8             BLUE            同右        二         同右
42.   戴愛玲            放              同右        二         同右
43.   侯湘婷            冷戰            同右        二         同右
44.   皇后合唱團        BOHEMIAN        同右        三         同右
                        RHAPSODY
45.   莎拉布萊曼        AVE MARIA       同右        三         同右
46.   巨星大集合        CANT GET YOU    同右        二         同右
                        OVTOFMYHEAD
47.   梵谷的豐收喜樂    NAY-YUAN HU-    同右    一         同右
                        VINCET
48.   艾瑪夏普蘭        AEDEUS          環球國際音  三         同右
                                        樂股份有限
                                        公司
49.   布萊恩亞當斯      GET OFF MY      同右        三         同右
                        BACK
50.   高慧君            世界末日        同右        三         同右
51.   陳曉東            愛不離          同右        二         同右
52.   男孩特區          ANE 1           同右        二         同右
53.   阿姆秀            CURTAINS UP     同右        三         同右
54.   史密斯飛船        MAMA KID        同右        三         同右
55.   羅南              I LOVE IT       同右        一         同右
                        WHEN WE DO
56.   阿巴合唱團        DANCING A       同右        二         同右
                        VEEN
57.   超級男孩          POP             魔岩唱片股  三         同右
                                        份有限公司
58.   吹牛老爹          G,DEP           同右        三         同右
59.   布蘭妮            LONELY          同右        五         同右
60.   張震嶽            原來            同右        三         同右
61.   飛行青少年        SEA OF LOVE     艾迴股份有  二         同右
                                        限公司
62.   閃亮巨星大集合    BLUE            同右        二         同右
63.   濱崎步            BEAREST         同右        三         同右
64.   SHIN 信樂團       世界末日        同右        三         同右
65.   何俐恩            出發            同右        二         同右
66.   陳奕迅            你的背包        同右        三         同右
67.   S.H.E             幸福留言        華研國際音  二         同右
                                        樂股份有限
                                        公司
68.  張智成             沒有你          同右        六         同右
69.  李聖傑             不安            東方魅力娛  四         同右
                                        樂事業股份
                                        有限公司
70.  鄺文甸             晴天            同右        三         同右
71.  八度空間           最後的戰役      阿爾發音樂  三         同右
     周杰倫                             股份有限公
                                        司
72.  勁歌百分百 周杰倫  最後的戰役      阿爾發音樂  四         同右
                                        股份有限公
                                    司
                齊秦    SOPHIA          動能音樂股
                                        份有限公司
73.  強檔主打男唱將                     同右        四         同右
                周杰倫  最後的戰役
                齊秦    呼喚
74.  哈辣廣東舞曲       獨一無詳                    十三       未據告訴
                                                               人提出告
                                                               訴
75.  搖頭電 4           HAPPY SONG                  二十六     未據告訴
                                                               人提出告
                                                               訴
76.  嘻哈大師           PARTY UP                    十         未據告訴
                       人提出告
                                                               訴
77.  肯尼吉             BRAZIL                      十         未據告訴
                                                               人提出告
                                                               訴
78.  廣東舞力四射       LUCKY ADY                   十         未據告訴
                                                               人提出告
                                                               訴
79.  舞浪狂熱           TALLIN TALKIN               十一       未據告訴
                                                               人提出告
                                                               訴
80.  黃小琥             SHOW YOUR LOVE              八         未據告訴
                                                               人提出告
                                                               訴
81.  群翻全台           SUGAR SUGAR                 十一       未據告訴
                                                               人提出告
                                                               訴
82.  連續狂熱 1         SUPER FUN                   三         未據告訴
                                                               人提出告
                                                               訴
